【裁判字號】    98,易,380
【裁判日期】    980420
【裁判案由】    傷害等
【裁判全文】
臺灣桃園地方法院刑事判決               98年度易字第380號
公  訴  人  臺灣桃園地方法院檢察署檢察官
被      告  甲○○
                    號
上列被告因詐欺案件，經檢察官追加起訴（97年度偵字第25563
號），本院判決如下：
    主  文
本件公訴不受理。
    理  由
一、按於第一審辯論終結前，得就與本案相牽連之犯罪或本罪之
    誣告罪，追加起訴，刑事訴訟法第265 條第1 項定有明文。
    且凡合於刑事訴訟法第7 條所列各款情形，檢察官於第一審
    辯論終結前可追加起訴，最高法院32年9月7日刑事庭庭長會
    議著有決議。又刑事訴訟法第244條 （即現行刑事訴訟法第
    265 條）之追加起訴，限於在第一審辯論終結以前始得為之
    ，違反此項規定而追加起訴者，顯屬不合，最高法院26年渝
    上字第1057號亦著有判例足供遵循。復按起訴之程序違背規
    定者，應諭知不受理之判決，刑事訴訟法第303 條第1 款規
    定甚明（臺灣高等法院86年度上訴字第1030號判決意旨參照
    ）。
二、本件追加起訴意旨略以：緣「臺灣克漏企業有限公司」（下
    稱：克漏公司，址設高雄市苓雅區○○○路372 號6 樓之2
    ）主要經營項目為「高溫蒸汽、化學流體管路之補漏工程」
    ，係具有高度特殊性、技術性、危險性及高利潤之工程，其
    主要服務對象為臺灣中油股份有限公司（下稱：中油公司）
    、臺灣塑膠股份有限公司雲林六輕煉油廠（下稱：臺塑公司
    ）之管線止漏、維修工程，目前國內僅克漏公司、普瑞克企
    業有限公司（下稱：普瑞克公司）、臺灣寇特企業有限公司
    （下稱：寇特公司）能提供該項目之服務。因克漏公司負責
    人洪淑如、經理林榮昌為使該公司獨占管線補漏市場及迫使
    渠等服務之相關公司監工，於克漏公司進行之工程監工及請
    款放水等目的，竟基於恐嚇、傷害、毀損及使人受重傷之故
    意，推由克漏公司高雄地區之保全組負責人莊文良、麥寮地
    區之保全組長丁耀新（業經提起公訴）等人分別為重傷未遂
    、傷害、毀損及恐嚇行為，並由洪淑如、林榮昌給付相關報
    酬。甲○○於民國97年4 月17日上午，與洪淑如、林榮昌、
    莊文良、曾澄清、蔡亦倫、李建霆、魏碩汶、劉瑞明（上開
    8 人業經提起公訴）、少年張簡○○（年籍詳卷，己另移送
    少年法院審理）、許武證（已另為不起訴處分），分別駕駛
    車號4475-MH 、0601-JJ 、70 -82-GP 號自用小客車，至桃
    園縣民生北路1 段50號中油公司桃園煉油廠內，與普瑞克公
    司共同參與管線維修外包工程投標作業，嗣由普瑞克公司得
    標，於同日中午，普瑞克公司員工乙○○、丙○○駕駛該公
    司所有車號YR- 6546號自用小客貨車欲離開上址時，洪淑如
    、林榮昌等人旋駕駛上開3 部自用小客車，一路尾隨，乙○○等人旋察覺有異，欲駕車前往報警時，於同日中午12時50
    分許，途經桃園縣蘆竹鄉○○路○ 段376 號長榮大樓前，洪
    淑如、林榮昌商討後，即由林榮昌撥打電話通知搭乘曾澄清
    車號4475 -MH號自用小客車之莊文良，攔截普瑞克公司上開
    自用小客貨車，洪淑如、莊文良、曾澄清、蔡亦倫、李建霆
    、魏碩汶、劉瑞明、少年張簡○○及甲○○於知悉林榮昌之
    計畫後，仍與之實行，先由曾澄清駕駛上開自用小客車快速
    前衝至乙○○所駕駛之YR- 6546號自用小客貨車前並緊急剎
    車，致乙○○閃避不及而撞擊曾澄清所駕上開自用小客車車
    尾，而以強暴使乙○○、丙○○行無義務之事，莊文良、蔡
    亦倫、魏碩汶、劉瑞明、少年張簡○○、甲○○即分持事先
    準備之鋁棒毆打乙○○、丙○○，致乙○○受有頭部外傷、
    四肢多處挫擦傷、頭部疼痛；丙○○受有左前臂及右肩挫傷
    、頭部、後頸、左手瘀青；右手第五指撕裂傷約1.5 公分；
    左膝擦傷等傷害；另砸毀YR-6546 號開自用小客貨車檔風玻
    璃及右側三面玻璃致令不堪用，並潑灑白漆，藉以恫赫普瑞
    克公司退出競爭市場，洪淑如並支付7 萬元，由莊文良、甲○○等人朋分，因認被告涉犯刑法第277 條第1 項之傷害罪
    、同法第304 條中段之強制罪、第305 條之恐嚇、第354 條
    之毀損等罪嫌。惟被告洪淑如等人，前經臺灣桃園地方法院
    檢察署以97年度偵字第17455 號等提起公訴之重傷等案件（
    本院受理案號：97年度訴字第1201號）為數人共犯1 罪或數
    罪之關係，屬刑事訴訟法第7 條第2 款之相牽連之案件，故
    依刑事訴訟法第265 條第1 項追加起訴等語。
三、查本院97年度訴字第1201號案件，業經本院於民國98年3 月
    2 日辯論終結在案，而本件臺灣桃園地方法院檢察署檢察官
    追加起訴並繫屬於本院之日期係98年4 月16日（參本院卷附
    方戳），乃在本院97年度訴字第1201號言詞辯論終結日後始
    提出，依上開法條規定，本件檢察官之追加起訴乃不合法律
    上之程式，依照首開說明，爰不經言詞辯論，逕為諭知不受
    理之判決。
四、據上論斷，應依刑事訴訟法第303 條第1 款、第307 條，判
    決如主文。
中    華    民    國    98    年    4     月    20    日
                  刑事第七庭  審判長法  官  蕭世昌
                                    法  官  陳筱蓉
                                    法  官  蔡羽玄
以上正本證明與原本無異。
如不服本判決，應於送達後10日內向本院提出上訴狀（應附繕本
），其未敘述上訴理由者，應於上訴期間屆滿後20日內，補提理
由書狀於本院，上訴於臺灣高等法院。
                                    書記官  陳玉芳
中    華    民    國    98    年    4     月    23    日


司法院資訊處製作；財團法人民間司法改革基金會備份。
